臺灣士林地方法院刑事判決
                                      110年度訴字第226號
公  訴  人  臺灣士林地方檢察署檢察官
被      告  乙○○



上列被告因妨害風化案件，經檢察官提起公訴（109 年度偵緝字
第1279號），本院判決如下：
    主  文
乙○○幫助犯圖利容留性交罪，累犯，處有期徒刑參月，如易科
罰金，以新臺幣壹仟元折算壹日。
    事  實
一、乙○○明知以自己名義承租房屋使用並非困難之事，一般人無
    故以他人名義租屋使用，可能從事不法之犯行，亦可預見如
    將以自己名義承租之房屋，交付予真實姓名、年籍不詳之人
    使用，可能遭他人用以作為從事性交易之場所，竟仍基於幫
    助他人遂行容留性交以營利之不確定故意，受真實姓名年籍
    不詳綽號「會長」或「董事長」之成年男子( 下稱綽號「會
    長」或「董事長」者) 之委託，於民國107 年3 月13日入臺
    北監獄執行前案前之某日，向不知情之房東林千金承租位於
    臺北市○○區○○路0 段00巷0 號房屋，約定租期自107年5 月
    開始，嗣姓名年籍不詳LINE名稱為「YO-YO 」之成年女子( 
    下稱「YO-YO 」) 即安排將該址作為容留假藉觀光名義入境
    來臺之泰國籍女子POOKONGCHANA PATT 與不特定男客從事性
    交易之場所，並由年籍不詳LINE名稱為「凱」之成年男子( 
    下稱「凱」) 與不特定之男客就價格、時間達成協議後，由
    男客至上址與POOKONGCHANA PATT 從事全套性交易（即男生
    殖器插入女生殖器直至射精），代價為1 次新臺幣（下同）
    2600元，其中1600元歸綽號「會長」或「董事長」者、「YO
    -YO 」及「凱」所屬之集團成員所有，以此方式容留POOKON
    GCHANA PATT 與男客為性交易而牟利。嗣經警於109年4 月2
    4日持搜索票前往上址搜索，扣得POOKONGCHANAPATT性交易
    所得2600元、保險套98個、毛巾14條、行動電話1 支、監視
    器主機1 臺、鏡頭2 個，始查悉上情。
二、案經臺北市政府警察局北投分局報請臺灣士林地方檢察署檢
    察官偵查起訴。
    理  由
一、本案所引用之下列各項證據，經本院依法踐行調查證據程序
    ，檢察官、被告均不爭執各該證據之證據能力，且亦查無依
    法應排除其證據能力之情形，依刑事訴訟法第159條之4 、
    第159 條之5 規定意旨，均得作為證據。
二、被告乙○○坦承受綽號為「會長」或「董事長」者之委託，向
    證人即房東林千金承租位於臺北市○○區○○路0 段00巷0 號房
    屋，約定租期自107 年5 月開始，然其並未實際居住等情，
    惟辯稱其不知所承租之房屋供作性交易使用等語。經查：被
    告出面承租上開房屋一節，業經被告當庭確認房屋租賃契約
    為其親簽( 見本院卷第153 頁) ，核與證人林千金證稱係被
    告出面向其承租房屋等情相符，並有房屋租賃契約及證人林
    千金提供收受租金之郵局帳戶影本可憑。而證人POOKONGCHA
    NA PATT 確於被告所承租之上開房屋內從事性交易，亦有PO
    OKONGCHANA PATT 之供陳及其所使用手機內之LINE對話紀錄
    翻拍照片可資比對，並有事實欄所載之物扣案可憑。是被告
    所承租上開房屋，係供POOKONGCHANA PATT 與不特定男客作
    為從事性交易之場所，堪以認定。被告雖以前詞為辯，然依
    一般生活之經驗法則，以自己名義承租房屋使用並非難事，
    而一般人租賃房屋為合法使用，當可光明正大以自己名義為
    之，若無故以他人名義承租，極易判斷該隱身幕後之人，有
    不希望遭人查知之考慮，一般人當可產生與不法犯罪目的相
    關之合理懷疑。被告並未實際居住以自己名義承租之上開房
    屋，反將之交付予真實姓名、年籍不詳之人使用，甚至無法
    與該人聯絡，該房屋極可能被利用作為與性交易有關之犯罪
    場所，被告雖無該房屋必然用以作為與性交易有關之犯罪場
    所之確信，亦存有縱使如此亦在所不惜之意。是被告確有幫
    助他人遂行容留性交以營利之不確定故意，所辯尚不足採。
    綜上，本件事證明確，應予依法論科。
三、論罪科刑
  ㈠刑法上之幫助犯，係對於犯罪與正犯有共同之認識，而以幫
    助之意思，對於正犯資以助力，未參與實施犯罪構成要件之
    行為者而言。被告出面簽署租約，係基於幫助他人圖利容留
    性交罪之不確定故意，屬圖利容留性交罪構成要件以外之行
    為，進而幫助綽號「會長」或「董事長」者、「凱」及「YO
    -YO 」所屬集團為上開圖利容留性交罪之犯行，故應論以幫
    助犯。是核被告所為，係刑法第231 條第1 項之圖利容留性
    交罪之幫助犯。公訴意旨認被告與「凱」及「YO-YO 」為共
    同正犯，然卷內證據並不足以證明被告有何參與後續之容留
    POOKONGCHANA PATT 於該處為性交行為而有實施犯罪構成要
    件之行為，是被告行為尚非直接正犯。公訴意旨容有誤會。
    因正犯與幫助犯犯罪之態樣雖有不同，惟其基本事實均相同
    ，原不生變更起訴法條之問題，附此敘明。
  ㈡被告符合累犯，應依刑法第47條第1 項加重其刑：
　　被告前因酒後駕車之公共危險案件，經新北地方法院以103
    年度交簡字第6886號判決判處有期徒刑4 月，於104 年9 月
    29日執行完畢，再因違反毒品危害防制條例案件，經台北地
    方法院以105 年度簡字第1573號判決判處有期徒刑3 月確定
    ，又因毒品危害防制條例案件經臺北地方法院以105 年度簡
    字第3081號判處有期徒刑3 月確定，上開二案所處之刑，經
    定執行刑為有期徒刑5 月，於106 年8 月11日執行完畢等情
    ，有臺灣高等法院被告前案紀錄表在卷可憑。被告於有期徒
    刑執行完畢後5 年內，故意再犯本案有期徒刑以上之罪，為
    累犯，審酌被告所犯均無符合刑法第59條所定科以最低刑度
    猶嫌過重之要件，並有上開構成累犯之前科紀錄，其於執行
    完畢之後，不到1 年之時間即故意再犯本案之罪，顯見其對
    於刑罰之反應力顯然薄弱，適用上開累犯之規定加重，亦不
    致生被告所受之刑罰超過其所應負擔罪責，導致其人身自由
    因此遭受過苛之侵害，而有不符憲法罪刑相當原則，進而牴
    觸憲法第23條比例原則之情形，符合累犯應加重其刑之立法
    意旨，爰參照司法院釋字第775 號解釋意旨，依刑法第47條
    第1 項之規定加重其刑。
  ㈢被告所犯之罪，依刑法第30條第2 項之規定減輕其刑：
　　被告協助承租房屋之舉固予圖利容留性交正犯助力，但未參
    與圖利容留性交犯罪行為之實行，屬幫助他人實行犯罪行為
    ，為幫助犯，依刑法第30條第2 項之規定，按正犯之刑減輕
    之。
  ㈣被告同時有上揭加重及減輕之事由，應依刑法第71條第1 項
    之規定先加後減之。
  ㈤量刑:
　　以行為人責任為基礎，審酌被告有竊盜、毒品、過失傷害、
    詐欺、妨害性自主、公共危險等前案紀錄( 見臺灣高等法院
    被告前案紀錄表) 素行不佳，其承租房屋，進而幫助容留女
    子與他人為性交以牟利，所為已對社會秩序及善良風俗造成
    相當程度之危害，實不足取；惟念及被告犯後終能坦認租屋
    事實，態度尚可；暨考量被告犯罪之動機、目的、手段；兼
    衡被告自陳：國中畢業之教育智識程度、與爺爺奶奶同住、
    幫忙家裡賣水果、收入不固定之家庭生活經濟狀況等一切情
    狀，量處如主文所示之刑並諭知易科罰金折算標準。
  ㈥沒收：
　　查本案扣案物分別係證人POOKONGCHANA PATT 所有或係附著
    房屋以供從事本案性交易行為及監看聯繫之用等情，業據PO
    OKONGCHANA PATT 於警詢時陳述明確，且卷內查無積極證據
    可認本案扣案物係屬被告所有，故此部分自不予宣告沒收。
    另共同正犯相互間利用他方之行為，以遂行其犯意之實現，
    本於責任共同原則，有關犯罪所得，應於其本身所處主刑之
    後，併為沒收之諭知。然幫助犯僅對犯罪構成要件以外之行
    為加以助力，而無共同犯罪之意思，自不適用責任共同原則
    ，對於正犯所有因犯罪所得之物，無庸為沒收之宣告。扣案
    之現金2600元，係證人POOKONGCHANA PATT 與男客從事性交
    易所取得之報酬，尚未轉交予綽號「會長」或「董事長」者
    、「凱」及「YO-YO 」所屬集團，而被告上揭犯行，既係構
    成圖利容留性交罪之幫助犯，依前揭說明，被告並不適用共
    犯間責任共同原則，故就圖利容留性交正犯之犯罪所得，自
    無庸對被告宣告沒收。
據上論斷，應依刑事訴訟法第299 條第1 項前段判決如主文。
本案經檢察官甲○○提起公訴，檢察官林嘉宏到庭執行職務。
中　　華　　民　　國　110 　　年　　10　　月　　12　　日
                  刑事第一庭審判長法  官  蘇素娥
                                  法  官  雷雯華
                                  法  官  李育仁
以上正本證明與原本無異。
如不服本判決應於收受判決後20日內向本院提出上訴書狀，並應
敘述具體理由；其未敘述上訴理由者，應於上訴期間屆滿後20日
內向本院補提理由書（均須按他造當事人之人數附繕本）「切勿
逕送上級法院」。因疫情而遲誤不變期間，得向法院聲請回復原
狀。
                                  書記官  吳旻玲 
中　　華　　民　　國　　110 　年　　10　　月　　12　　日
附錄本案論罪科刑法條全文：
中華民國刑法第231條
意圖使男女與他人為性交或猥褻之行為，而引誘、容留或媒介以
營利者，處5 年以下有期徒刑，得併科10萬元以下罰金。以詐術
犯之者，亦同。
公務員包庇他人犯前項之罪者，依前項之規定加重其刑至二分之
一。